【裁判字號】    97,易,1051
【裁判日期】    970514
【裁判案由】    竊盜
【裁判全文】
臺灣板橋地方法院刑事判決              97年度易字第1051號
公  訴  人  臺灣板橋地方法院檢察署檢察官
被      告  甲○○
            丙○○
            丁○○
上列被告因竊盜案件，經檢察官提起公訴（97年度偵字第7376號
），本院依簡式審判程序，判決如下：
    主  文
甲○○犯結夥攜帶兇器竊盜罪，處有期徒刑捌月。扣案之鐵條拾
支、剝皮刀支、螺絲起子壹支、套桶扳手壹組（參支）、小破
壞剪壹支、大破壞剪壹支、老虎鉗壹支、斧頭壹支，均沒收。
丙○○犯結夥攜帶兇器竊盜罪，累犯，處有期徒刑捌月。扣案之
鐵條拾支、剝皮刀支、螺絲起子壹支、套桶扳手壹組（參支）
、小破壞剪壹支、大破壞剪壹支、老虎鉗壹支、斧頭壹支，均沒
收。
丁○○犯結夥攜帶兇器竊盜罪，累犯，處有期徒刑捌月。扣案之
鐵條拾支、剝皮刀支、螺絲起子壹支、套桶扳手壹組（參支）
、小破壞剪壹支、大破壞剪壹支、老虎鉗壹支、斧頭壹支，均沒
收。
    事  實
一、丙○○前於民國八十八年間因違反麻醉藥品管理條例及動產
    擔保交易法案件分別經臺灣高等法院八十八年上訴字第八七
    三號、本院以八十八年板簡字第六二九號判決判處有期徒刑
    五臺灣高年四月、拘役十日確定，復因違反槍砲彈藥刀械管
    制條例及竊盜案件，分別經本院以八十九年訴字第七八號、
    臺灣高等法院以八十九年度上易字第二○九一號判決判處有
    期徒刑一年、一年二月，併科罰金三萬元確定，上開二罪有
    期徒刑部分並經臺灣高等法院定其應執行刑為一年十月，並
    與上開二罪接續執行，於九十四年十二月三日假釋出監，所
    餘刑期交付保護管束，於九十六年七月二十四日保護管束期
    滿未經撤銷，未執行之刑已以執行論。丁○○前於九十四年
    間因竊盜案件，經本院以九十四年度簡字第五二四四號判決
    判處有期徒刑五月確定，於九十五年十月二十三日執行完畢
    。詎均仍不知悔改，夥同甲○○共同基於意圖為自己不法所
    有之犯意聯絡，於九十七年二月二十日下午三時五十分許，
    由甲○○駕駛租用之車牌號碼○七六○－ＧＸ號自用小客車
    ，搭載丙○○及丁○○，備妥丙○○所有之鐵條十支、剝皮
    刀三支、螺絲起子一支、套桶扳手一組（三支）、小破壞剪
    一支、大破壞剪一支、老虎鉗一支、斧頭一支，前往臺北縣
    三峽鎮插角里插角一百八十八號附近下車，由丙○○把風，
    丁○○持客觀上足為兇器之鐵條二支及破壞剪一支等工具，
    攀爬上電線桿剪斷上址附近臺灣電力股份有限公司（以下稱
    臺電公司）所有之銅玻璃電線（ＰＶＣ風雨線）共約二十八
    公尺（重約三十四公斤）後，再由甲○○撿取該電纜線搬至
    車後座藏放，繼由甲○○持客觀上足為兇器之螺絲起子，竊
    取上址之乙○○住家門口之表前閘刀開關一個，再由丙○○
    徒手竊取該住家的ＰＶＣ電纜線約八公尺（重約十公斤），
    得手之際，適為當地住戶呂張玉妹察覺有異報警而查獲，並
    當場起出丙○○所有，供其等為本案犯行所用或預備之鐵條
    十支、剝皮刀三支、螺絲起子一支、套桶扳手一組（三支）
    、小破壞剪一支、大破壞剪一支、老虎鉗一支、斧頭一支，
    及其等所竊得之銅玻璃電線（ＰＶＣ風雨線）二十八公尺、
    表前閘刀開關一個、住戶ＰＶＣ電纜線八公尺等物。
二、案經臺北縣政府警察局三峽分局報告臺灣板橋地方法院檢察
    署檢察官偵查起訴，於準備程序進行中甲○○、丙○○、丁○○均就被訴事實為有罪之陳述，經告知簡式審判程序之旨
    ，並聽取各當事人之意見後，裁定以簡式審判程序審理。
    理  由
一、前開事實，業據被告甲○○、丙○○、丁○○迭於警詢、偵
    查及本院審理時均自白不諱，核與證人呂張玉妹、曾文輝、
    郭嘉麟、盧俊杰、乙○○、戊○○警詢中證述之情節互核相
    符，並有查獲現場及扣案物照片十五幀、贓物認領保管單一
    份在卷可查，且有扣案之鐵條十支、剝皮刀三支、螺絲起子
    一支、套桶扳手一組（三支）、小破壞剪一支、大破壞剪一
    支、老虎鉗一支、斧頭一支可佐，足認被告前揭自白與事實
    相符，堪予採信。本案事證明確，被告三人犯行堪以認定，
    自應依法論科。
二、按刑法第三百二十一條第一項第三款之攜帶兇器竊盜罪，係
    以行為人攜帶兇器竊盜為其加重條件，此所謂兇器，其種類
    並無限制，凡客觀上足對人之生命、身體、安全構成威脅，
    具有危險性之兇器均屬之，且祇須行竊時攜帶此種具有危險
    性之兇器為已足，並不以攜帶之初有行兇之意圖為必要，最
    高法院七十九年度臺上字第五二五三號判例可資參照，查扣
    案之鐵條、小破壞剪、螺絲起子，均為金屬製品，強度足以
    支撐人體重量、剪斷電線、扭轉緊鎖之螺絲，倘持之敲擊、
    揮刺，顯然足以傷害人之身體及生命，而屬刑法第三百二十
    一條第一項第三款所稱之「兇器」無疑。核被告三人所為，
    均係犯刑法第三百二十一條第一項第三款、第四款之結夥三
    人以上攜帶兇器竊盜罪。被告三人間就上開犯行，有犯意聯
    絡及行為分擔，為共同正犯。被告丙○○前於八十八年間因
    違反麻醉藥品管理條例及動產擔保交易法案件分別經臺灣高
    等法院八十八年上訴字第八七三號、本院以八十八年板簡字
    第六二九號判決判處有期徒刑五臺灣高年四月、拘役十日確
    定，復因違反槍砲彈藥刀械管制條例及竊盜案件，分別經本
    院以八十九年訴字第七八號、臺灣高等法院以八十九年度上
    易字第二○九一號判決判處有期徒刑一年、一年二月併科罰
    金三萬元確定，上開二罪有期徒刑部分並經臺灣高等法院定
    其應執行刑為一年十月，並與上開二罪接續執行，於九十四
    年十二月三日假釋出監，所餘刑期交付保護管束，於九十六
    年七月二十四日保護管束期滿未經撤銷，未執行之刑已以執
    行論。丁○○前於九十四年間因竊盜案件經本院以九十四年
    度簡字第五二四四號判決判處有期徒刑五月確定，甫於九十
    五年十月二十三日執行完畢，有臺灣高等法院被告前案紀錄
    表一份在卷足參，被告丙○○及丁○○於有期徒刑執行完畢
    之後五年之內故意再犯本案最重本刑有期徒刑以上之罪，均
    依刑法第四十七條第一項累犯之規定分別加重其刑。爰分別
    審酌被告丙○○有毒品、槍砲、竊盜等前科，丁○○有毒品
    、竊盜、詐欺等前科，甲○○有妨害風化、毒品等前科，有
    前揭前案紀錄表在卷可稽，三人之素行均不佳，身強體健，
    不思循正途賺取所需，竟為圖自身小利，鋌而走險，不顧生
    命安全，結夥攜帶兇器竊取他人供電設備，使他人無端蒙受
    嚴重財物損失及不便，導致人人自危，嚴重妨害社會治安，
    缺乏尊重他人財產權之觀念，不容輕縱，兼衡被告等於查獲
    之自警詢、偵查及本院審理中均自知當場經人贓俱獲，事證
    明確而坦承犯行之態度，及所竊得財物之價值等一切情狀，
    分別量處如主文所示之刑，以資懲儆。
三、扣案之鐵條十支、剝皮刀三支、螺絲起子一支、套桶扳手一
    組、小破壞剪一支、大破壞剪一支、老虎鉗一支、斧頭一支
    ，均係被告甲○○、丙○○、丁○○等實施上揭加重竊盜罪
    所用或預備之物，且屬被告丙○○所有，業經被告三人供承
    在卷，爰依刑法第三十八條第一項第二款規定諭知沒收。
據上論斷，應依刑事訴訟法第273 之1 第1 項、第299 條第1 項
前段，刑法第28條、第321 條第1 項第3 款、第4 款、第47條第
1 項、第38條第1 項第2 款，判決如主文。
本案經檢察官靳開聖到庭執行職務。
中    華    民    國    97    年    5     月    14    日
                  刑事第三庭  法  官  王偉光
上列正本證明與原本無異。
如不服本判決，應於判決送達後十日內檢附理由向本院提出上訴
狀（應附繕本），上訴於臺灣高等法院。
                              書記官  陳宥伶
中    華    民    國    97    年    5     月    14    日
附錄本案論罪科刑法條全文：
中華民國刑法第三百二十一條
（加重竊盜罪）
犯竊盜罪而有左列情形之一者，處六月以上、五年以下有期徒刑
：一於夜間侵入住宅或有人居住之建築物、船艦或隱匿其內而犯
之者。
二  毀越門扇、牆垣或其他安全設備而犯之者。
三  攜帶兇器而犯之者。
四  結夥三人以上而犯之者。
五  乘火災、水災或其他災害之際而犯之者。
六  在車站或埠頭而犯之者。
前項之未遂犯罰之。


司法院資訊處製作；財團法人民間司法改革基金會備份。
